臺灣高等法院刑事判決
111年度上訴字第1308號
上  訴  人  
即  被  告  黃浩翔



選任辯護人  李菁琪律師
            諶亦蕙律師
            蕭萬宏律師
上列上訴人即被告因違反毒品危害防制條例案件，不服臺灣臺北
地方法院110年度訴字第317號，中華民國111年1月27日第一審判
決（起訴案號：臺灣臺北地方檢察署110年度偵字第5557、6848
號），提起上訴，本院判決如下：
    主  文
上訴駁回。
    事  實
一、黃浩翔明知麥角二乙胺（Lysergic Acid Diethylamide，俗
    稱LSD）為毒品危害防制條例（下稱毒品條例）第2條第2項
    第2款所規定之第二級毒品（下稱LSD），依法不得持有、販
    賣，竟意圖營利，基於販賣第二級毒品之犯意，於民國109
    年7月19日晚間8時16分前某時，經劉立（所涉施用、持有第
    二級毒品罪嫌，業經臺灣臺北地方檢察署【下稱臺北地檢署
    】檢察官以109年度毒偵字第3339號、109年度偵字第28039
    號為緩起訴處分確定）向黃浩翔表示欲購買含LSD成分之毒
    郵票（下稱毒郵票），黃浩翔即向真實姓名、年籍均不詳之
    某成年毒品上游（下稱本案毒品上游）確認毒郵票仍有現貨
    後，即於附表編號1所示日期、時間，以其持用之門號00000
    00000號行動電話（下稱本案手機）透過通訊軟體「Instagr
    am」（下稱Instagram）與劉立為附表編號1所示之對話內容
    ，雙方達成購買毒郵票4張、每張毒郵票價格為新臺幣（下
    同）700至800元、109年7月22日交付毒品及價金之毒品交易
    合意。嗣黃浩翔向本案毒品上游取得毒郵票4張（下稱本案
    毒郵票）後，旋於附表編號2所示日期、時間，以本案手機
    透過Instagram與劉立為附表編號2所示之對話內容，雙方洽
    定本案毒郵票之交付時間及地點，而由黃浩翔於109年7月22
    日下午5時40分至晚間6時10分間某時許，至劉立位於臺北市
    ○○區○○○路0段00號居處（下稱劉立居處），交付本案毒郵票
    予劉立，並向劉立收取毒品價金2,800元，而完成毒品交易
    。嗣因員警於109年7月23日查獲劉立持有本案毒郵票，循線
    查悉上情。
二、案經臺北市政府警察局刑事警察大隊（下稱刑警大隊）報請
    臺北地檢署檢察官偵查起訴。
    理  由
一、證據能力方面
  ㈠供述證據部分
　⒈證人劉立於警詢之證述：
　　按被告以外之人，於審判外之言詞或書面陳述，除法律有規
    定者外，不得作為證據，刑事訴訟法第159條第1項定有明文
    ，用以保障被告之反對詰問權。又被告以外之人於檢察事務
    官、司法警察官或司法警察調查中所為之陳述，基於實體發
    現真實之訴訟目的，依第159條之2規定，如與審判中之陳述
    不符時，經比較結果，其先前之陳述，相對「具有較可信之
    特別情況」，且為證明犯罪事實存否所「必要」者，亦例外
    地賦予證據能力。查劉立於警詢時之陳述，係屬被告以外之
    人於審判外之言詞陳述，而為傳聞證據，經上訴人即被告黃
    浩翔之辯護人於本院準備程序、審理表示無證據能力（見本
    院卷第86、195頁），而本院審酌劉立於檢察官偵訊時所為
    之證述，已就其與被告間之本案毒品交易為翔實證述，復有
    其他補強證據足以佐證，是劉立於警詢所為之證述，尚非屬
    證明被告犯罪事實存否所必要者，則依前揭規定，應認證人
    劉立於警詢所述不具證據能力。
　⒉其餘供述證據：
　　按被告以外之人於審判外之言詞或書面陳述，雖不符刑事訴
    訟法第159條之1至第159條之4之規定，而經當事人於審判程
    序同意作為證據，法院審酌該言詞陳述或書面陳述作成時之
    情況，認為適當者，亦得為證據；當事人、代理人或辯護人
    於法院調查證據時，知有第159條第1項不得為證據之情形，
    而未於言詞辯論終結前聲明異議者，視為有前項之同意；刑
    事訴訟法第159條之5定有明文。查本判決下列認定事實所引
    用之被告以外之人於審判外所為之供述證據資料（包含人證
    與文書證據等證據），公訴人、被告及其辯護人對本院提示
    之卷證，均表示對於證據能力沒有意見而不予爭執，且迄至
    言詞辯論終結前亦未再聲明異議，本院審酌上開證據資料製
    作時之情況，尚無違法不當或證明力明顯過低之瑕疵，亦認
    以之作為證據，應屬適當。
　㈡非供述證據部分　
    本判決下列認定事實所引用之非供述證據，並無證據證明係
    公務員違背法定程序取得之證據，且與本件待證事實具有自
    然之關聯性，均得作為證據。
二、認定事實所憑之證據及理由
　  訊據被告固坦承如事實欄一所示，劉立表示欲購買毒郵票，
    而由其向本案毒品上游確認可取得毒郵票後，即如附表編號
    1所示，以本案手機透過Instagram與劉立聯繫，雙方達成購
    買毒郵票4張、每張毒郵票價格為700至800元、109年7月22
    日交付毒品及價金之合意。嗣被告向本案毒品上游取得本案
    毒郵票後，即如附表編號2所示，以本案手機透過Instagram
    與劉立為附表編號2所示之對話內容、約定本案毒郵票之交
    付時間、地點，並將本案毒郵票交予劉立，被告並向劉立取
    得2,800元之毒品價金等情，惟矢口否認有何販賣第二級毒
    品犯行，辯稱：我沒有販賣本案毒郵票給劉立，是劉立詢問
    我，我才去幫他問有沒有毒郵票云云，其辯護人則以：被告
    係以幫助劉立購入本案毒郵票之意思，向本案毒品上游購買
    本案毒郵票後交付予劉立，劉立主觀上之交易對象並非被告
    ，應成立幫助施用第二級毒品罪。本案係劉立先主動詢問被
    告有無毒郵票，被告再向本案毒品上游詢問有無毒郵票，因
    劉立為公眾人物，擔心購毒行為曝光，故委由被告代購本案
    毒郵票，被告為保護劉立名聲，方未將劉立介紹給本案毒品
    上游，而被告與劉立自大學時期即認識，此由劉立讓被告至
    其居處交付本案毒郵票，可知其等交情匪淺，自有可能受劉
    立所託，無償為其代購毒品。本案毒品上游為謝昀蓁，被告
    係透過友人王敬中聯繫謝昀蓁確認有每張700元之毒郵票可
    供購買後，即為劉立代購，此價格並非被告決定，被告並無
    賺取價差，此價格亦為劉立所應允，被告並無討價還價，係
    以原價1張毒郵票700元之價格，將本案毒郵票售予劉立。被
    告向劉立報價之毒郵票1張為700至800元間，若被告具營利
    意圖，自可將毒郵票販售為1張800元，足證被告並無販賣意
    圖云云為被告辯護。經查：
　㈠如事實欄一所示，劉立向被告表示欲購買毒郵票，被告即向
    本案毒品上游確認有毒郵票後，即如附表編號1所示，以本
    案手機透過Instagram與劉立聯繫，雙方達成購買毒郵票4張
    、1張毒郵票價格為700至800元、109年7月22日交付毒品及
    價金之合意。嗣被告向本案毒品上游取得本案毒郵票後，即
    如附表編號2所示，以本案手機透過Instagram與劉立為附表
    編號2所示之對話內容、約定本案毒郵票之交付時間、地點
    ，並將本案毒郵票交予劉立，被告並向劉立取得2,800元之
    毒品價金等節，為被告於本院準備程序時坦承無誤（見本院
    卷第82至84頁），核與劉立於偵查、原審及本院審理時證述
    相符（見臺北地檢署110年度偵字第5557號卷【下稱偵5557
    卷】第79頁、原審卷第129至133頁、本院卷第161至171頁）
    ，另有被告之刑警大隊110年1月27日搜索筆錄、扣押物品目
    錄表、扣押物品收據、被告與劉立之數位採證資料、被告與
    劉立之Instagram對話紀錄翻拍照片、劉立之刑警大隊110年
    1月27日搜索筆錄、扣押物品目錄表、無應扣押之物證明書
    、刑警大隊109年7月24日北市警刑大移三字第1093009858號
    刑事案件報告書、劉立之刑警大隊109年7月23日搜索扣押筆
    錄、扣押物品目錄表、扣押物品收據、交通部民用航空局航
    空醫務中心（下稱民航局航醫中心）109年8月4日航藥鑑字
    第0000000號毒品鑑定書（下稱本案毒品鑑定書）、被告之
    指認犯罪嫌疑人紀錄表、劉立之指認犯罪嫌疑人紀錄表、扣
    押物品照片、刑警大隊扣押物品清單各1份等證據在卷可參
    （見偵5557卷11至17、29至31、33、53至55、57、59、67至
    73頁、臺北地檢署110年度偵字第6848號卷【下稱偵6848卷
    】第23至25、27、37至43、61至63、65、67、73至79、81至
    83、87至93、95至96、115、117頁），而劉立經警查獲之本
    案毒郵票，經民航局航醫中心以氣相層析質譜儀（GC/MS）
    法檢驗，鑑定結果檢出LSD成分，有本案毒品鑑定書1份在卷
    可參，此外，並有本案手機扣案可資佐證，是此部分之事實
    ，堪以認定。
　㈡按聯絡毒品買賣交易事項、交付毒品及收取毒品買賣價金等
    行為，皆屬販賣毒品罪構成要件事實之一部，苟有參與其事
    ，即係分擔實行販賣毒品之犯罪行為，自應負販賣毒品罪責
    。從而，毒品交易時間、交易地點、金額數量之磋商，及毒
    品之實際交付、收取價金，均係構成販賣毒品罪之重要核心
    行為（最高法院110年度台上字第4513號判決意旨參照）。
    稽被告迭於警詢、偵查、原審準備程序、本院準備程序及審
    理時供承：如附表所示之對話內容是在講LSD的事情，對話
    紀錄中提到「你要印幾張」的意思是我問劉立要幾張，「有
    4嗎」是劉立問我有沒有4張毒郵票，「這樣多少$$」、「70
    0-800/pcs」的意思是劉立問我多少錢，我回他1張毒郵票70
    0至800元。我向本案毒品上游購買本案毒郵票後，於109年7
    月22日下午5時43分後，去劉立居處給劉立本案毒郵票，劉
    立給我2,800元而完成毒品交易等語明確（見偵5557卷第25
    、88至89頁、偵6848卷第19頁、原審卷第83頁、本院卷第83
    至84、198至199頁），核與劉立於偵查中結證稱：我在109
    年7月19日向被告購買4張毒郵票，1張毒郵票售價是700元或
    800元，109年7月22日晚間6時許，在我家一手交錢一手交貨
    ，我不記得當時給他2,800元、3,000元或是3,200元，這4張
    毒郵票就是我在7月23日被警方查扣的那4張毒郵票等語(見
    偵5557號卷第80頁)、於原審審理時結證稱：109年7月27日
    下午有被搜索並扣得本案毒郵票，本案毒郵票是我跟被告拿
    到的，是在警察搜索前幾天，1張700元，在我被搜索的住處
    交易，我給被告2,800元等語（見原審卷第129至130頁）、
    本院審理時結證稱：我跟被告購買本案毒郵票的過程，應該
    是我問他可不可以幫我拿到4張毒郵票，他說他會去問問看
    ，後來他傳訊息通知我。之後被告來我家，我給他1張毒郵
    票700元，4張毒郵票共2,800元，他就走了。我用2,800元跟
    被告購買本案毒郵票都有拿到，我們是親自見面一手交錢一
    手交貨等語（見本院卷第163至164、166至167頁）相符。觀
    諸被告上揭供承、劉立上開證稱其等討論本案毒郵票之購買
    張數、毒品價金多寡、雙方達成本案毒郵票數量與價金之合
    意、交付本案毒郵票及收取價金2,800元之時間、地點等情
    ，均與被告與劉立之數位採證資料、被告與劉立之Instagra
    m對話紀錄翻拍照片所顯示如附表所載之對話內容一致(見偵
    5557號卷第33、57、59頁、偵6848卷第27、65、67頁），堪
    信屬實，足認本件被告所為確已該當販賣第二級毒品罪之構
    成要件事實，殆無疑義。　 
　㈢再販賣毒品屬嚴重違法行為，苟遭逮獲，後果嚴重，毒販出
    售毒品時無不小心翼翼，不敢公然為之，且毒品無公定價格
    ，並可任意分裝或增減其份量，是其各次買賣之價格，當亦
    各有差異，或隨供需雙方之資力、關係之深淺、需求之數量
    、貨源之充裕與否、販賣者對於資金之需求程度，以及政府
    查緝之態度，進而為各種不同之風險評估，而為機動性之調
    整，是其價格標準，自非一成不變，且販賣者從各種「價差
    」或「量差」或「純度」謀取利潤方式，亦有差異，然其所
    圖利益之非法販賣行為目的，則屬相同，並無二致。因之販
    賣利得，除經被告坦承，或因帳冊記載致價量至臻明確外，
    確實難以究其原委。然按一般民眾之普遍認知，毒品價格非
    低、取得不易，且毒品交易向為政府查禁森嚴且重罰不寬貸
    ，衡諸常情，倘非有利可圖，殊無必要甘冒持有毒品遭查獲
    、重罰之極大風險，無端親送至交易處所，或於自身住處附
    近交易毒品，抑或購入大量毒品貯藏，而平添為警查獲之可
    能。從而，除確有反證足資認定係基於某種非圖利本意之關
    係外，通常尚難因無法查悉其買進、賣出之差價，而諉無營
    利之意思，或阻卻販賣犯行之追訴，致知過坦承者難辭重典
    ，飾詞否認者反得逞僥倖，而失情理之平（最高法院111年
    度台上字第265號判決意旨參照）。查被告為智識正常之人
    ，對於毒品交易向為檢警機關嚴予取締之犯罪，當知悉甚稔
    ，其與買受毒品之劉立並非至親，縱與劉立為相識之朋友，
    亦難認有何赴湯蹈火亦在所不惜之至交關係，苟無利可圖，
    應無甘冒被查緝法辦重刑之極大風險為之。且參以被告就本
    案毒郵票向劉立所報價格在1張700至800元之浮動之間，可
    徵毒郵票並無具體確定價格，乃隨時因供需雙方之資力、關
    係之深淺、需求之數量、貨源之充裕與否、販賣者對於資金
    之需求程度，以及政府查緝之態度，進而為各種不同之風險
    評估，而為機動性之調整，倘被告於本案毒郵票之買賣過程
    中，並無從中賺取差價或投機貪圖小利，自無必要花費勞力
    、時間、聯繫費用等成本，無償為劉立取得本案毒郵票，甚
    親送至劉立居處，而甘冒毒品交易過程中，極可能稍有不慎
    即事跡敗露而觸犯刑罰之高度風險，自堪信被告為販賣本案
    毒郵票行為時，確有從中謀取其個人利益之意圖，其主觀上
    具有販賣第二級毒品以營利之意圖，至為灼明。
　㈣從而，被告確有事實欄一所示販賣本案毒郵票予劉立之販賣
    第二級毒品犯行，已堪認定。　
　㈤至被告及其辯護人雖以上揭情詞置辯，惟查：
　⒈按所謂合資、代購、調貨行為是否構成販賣，自應視被告在
    買賣毒品過程中之交易行為特徵而定，即其究係立於賣方之
    立場，向上游取得貨源後以己力為出售之交易，抑或立於買
    方立場，代為聯繫購買加以判斷。若被告接受買主提出購買
    毒品之要約，並直接收取價金、交付毒品予買主，自己完遂
    買賣的交易行為，阻斷毒品施用者與毒品提供者的聯繫管道
    ，縱其所交付之毒品，係其另向上游毒販所取得，然其調貨
    行為仍具有以擴張毒品交易而維繫其自己直接為毒品交易管
    道之特徵，自仍屬於毒品條例所規定之販賣行為，因上游毒
    販與買主間並無直接關聯，無從認係立於買方立場，為買主
    代為聯繫購買毒品，該毒品交易行為，自僅屬被告自己一人
    之單獨販賣行為（最高法院110年度台上字第2021號判決意
    旨參照）。參以被告於本院審理時供稱：在劉立用訊息向我
    提到他需要毒郵票時，我向毒品上游用電話詢問能不能過去
    他上班的地方，到的時候問有無毒郵票可以拿，確認毒郵票
    的數量，價金也是當場交付給本案毒品上游，本案毒品上游
    給我毒郵票4張，我當天就給劉立，劉立不知道、不認識本
    案毒品上游等語（見本院卷第198至199頁）、劉立於本院審
    理時結證稱：我不知道被告何時、跟誰購買本案毒郵票，我
    不認識被告的毒品上游，所以不知道購買毒郵票的管道等語
    明確（見本院卷第164至165頁），堪認被告接受本案毒郵票
    買主劉立提出購買毒品之要約，係直接收取價金、交付毒品
    予劉立，並自己完遂買賣毒品之交易行為，而劉立乃隔絕於
    本案毒品上游聯繫之外，縱被告交付劉立之本案毒郵票係向
    本案毒品上游所購得，亦無礙於其販賣毒品行為之成立，是
    被告空言辯稱：我沒有販賣本案毒郵票予劉立云云、被告之
    辯護人以：被告係以幫助劉立購入本案毒郵票之意思，向本
    案毒品上游購買本案毒郵票後交付予劉立，劉立主觀上之交
    易對象並非被告，應成立幫助施用第二級毒品罪云云為被告
    辯護，均非可採。
　⒉依卷內證據資料，固無從得知被告所販賣之本案毒郵票，其
    購入及販出之具體價差，然販賣第二級毒品罪之法定刑度甚
    重，此為眾所週知之事實，以被告與劉立並非至親，縱其等
    屬多年好友，亦難認有何特殊情誼關係，若無利可圖，當無
    可能無端甘冒遭查獲法辦之重大風險，為劉立奔走、取得本
    案毒郵票後，不計得失，仍按同一價量轉售之理，是被告主
    觀上應具有營利之意圖甚明，被告及其辯護人辯稱：被告與
    劉立屬多年好友，交情匪淺，係無償為劉立代購本案毒郵票
    ，並不具營利意圖云云，並非可採。
　⒊另本案毒郵票之價格係由被告向劉立報價，所報價格為1張70
    0至800元之浮動狀態，被告可就本案毒郵票買賣之價格、數
    量，雙方之關係深淺、資力、需求量、來源是否充裕、查緝
    是否嚴緊、購買者被查獲時供述購買對象之可能風險等客觀
    因素，進而決定毒品交易之各種不同價格標準，是縱被告嗣
    後決定以1張700元之價格販出本案毒郵票，亦屬其為圖取利
    得，經縱深、橫淺考量後之價格決定，尚無礙其具營利意圖
    之認定，故被告之辯護人以：若被告具營利意圖，自可將毒
    郵票販售為1張800元，足證被告並無販賣意圖云云為被告辯
    護，實非可採。且本件被告實際向本案毒品上游取得本案毒
    郵票之原價，是否確為1張毒郵票700元乙節，仍未可確認，
    被告之辯護人遽指被告係以「原價」1張毒郵票700元之價格
    將本案毒郵票售予劉立，而主張被告並無賺取價差云云，尚
    屬無據，亦非可採。
　⒋又販毒之人，主觀上必有營利之意圖，毒品交易亦不必然以
    現貨買賣為常態，毒品交易通路賣方上、下手間，基於規避
    查緝風險，節約存貨成本等不一而足之考量，臨交貨之際，
    始互通有無之情形，亦所在多有，故販毒者與買方議妥交易
    並取得價金後，始轉而向上手取得毒品交付買方，不論該次
    交易係起因於賣方主動兜售或買方主動洽購，販毒者既有營
    利意圖，非可與無營利意圖，而單純為便利施用之人，僅代
    為購買毒品或合資等幫助施用之情形等同視之（最高法院11
    0年度台上字第2021號判決意旨參照）。是被告所為如事實
    欄一所載之本案毒郵票交易行為既具營利意圖，則該次毒品
    交易是否係劉立主動先詢問被告有無毒品可供購買，被告方
    向毒品上游詢貨，本非所問，尚無據此認被告僅成立幫助施
    用毒品行為，是被告及其辯護人以：被告係因劉立主動詢問
    有無毒郵票，被告方向本案毒品上游詢貨，其係為劉立代購
    毒品，乃屬幫助施用毒品行為云云，尚非可採。
　⒌再被告之辯護人於本院聲請傳喚被告所稱之本案毒品上游謝
    昀蓁為證，惟據證人謝昀蓁於本院審理時到庭結證稱：我認
    識被告，是朋友王敬中介紹的，因為被告之前有在日本生活
    ，我本來在108年時也要去日本，所以就認識，有詢問日本
    生活的相關內容，又加上興趣等都還蠻像的，所以算是蠻好
    的朋友。被告沒有透過王敬中跟我購買、合購或拿過任何毒
    品，我不是被告的LSD藥頭，我不清楚被告有將本案毒郵票
    販賣給其他人的事情，也沒有與被告討論過毒品，沒有與被
    告一起接觸過毒品的經驗等語明確（見本院卷第208至209、
    213頁），是被告之辯護人以：本案毒品上游為謝昀蓁，被
    告係以謝昀蓁販出本案毒郵票之原價1張700元向劉立收取本
    案毒郵票價金，並無賺取價差云云，尚屬無憑，自非可採。
  ㈥綜上所述，被告確實有如事實欄一所示販賣第二級毒品犯行
    ，其與辯護人所辯各節，均不足採信，本案事證明確，被告
    犯行堪以認定，應依法論科。
三、論罪　　
  ㈠核被告所為，係犯毒品條例第4條第2項之販賣第二級毒品罪
    。
　㈡被告販賣前持有第二級毒品、意圖販賣而持有第二級毒品之
    低度行為，為其販賣之高度行為所吸收，不另論罪。
　㈢按毒品條例第4條第2項關於販賣第二級毒品之法定刑為「無
    期徒刑或10年以上有期徒刑，得併科1,500萬元以下罰金」
    然同為販賣毒品之人，其原因動機不一，犯罪情節未必盡同
    ，或有大盤毒梟者，亦有中、小盤之分，甚或僅止於吸毒者
    友儕間為求互通有無之販賣者亦有之，其販賣行為所造成危
    害社會之程度自屬有異，法律科處此類犯罪，所設之法定最
    低本刑卻同為10年以上有期徒刑，不可謂不重，於此情形，
    倘依情狀處以10年以下有期徒刑，即足以懲儆，並可達防衛
    社會之目的者，自非不可依客觀之犯行與主觀之惡性二者加
    以考量其情狀，是否有可憫恕之處刑，以符合罪刑相當原則
    。查被告如事實欄一所示販賣第二級毒品犯行之次數為1次
    、對象僅劉立1人而已，衡非販毒集團或大盤商，可相比擬
    ，以其情節論，惡性尚非重大不赦，其因一時貪念，致罹法
    定刑為無期徒刑或10年以上有期徒刑，得併科1,500萬元以
    下罰金之重典，相對於長期大量販賣毒品之中、大毒梟而言
    ，被告對社會治安及國民健康之危害明顯較小，此部分其犯
    罪情狀在客觀上足以引起一般人之同情，情節尚堪憫恕，若
    處以上開法定最低度之刑，猶嫌過重，爰依刑法59條規定，
    就被告如事實欄一所示販賣第二級毒品犯行，予以酌量減輕
    其刑度，方屬公允衡平。
四、上訴之判斷
　  原審本於同上見解，審酌被告明知LSD屬於第二級毒品，使
    用容易成癮，足以損害身心，仍販售他人以牟利，非法助長
    毒品流通，戕害國民健康，進而影響社會治安，顯見危害重
    大，又堅決否認犯罪，並提出不實抗辯，難認已有悔意，犯
    後態度未見良好，所為實有不該。酌及各該犯罪之動機、目
    的、手段、販賣毒品數量及所獲利益；兼衡被告智識程度為
    高職畢業，目前擔任電子零件貿易商，家庭經濟狀況小康(
    見原審卷第140頁)等一切情狀，量處有期徒刑5年4月。復說
    明：㈠扣案之本案手機，係被告持以連結Instagram，供其作
    為聯絡販賣毒品之用，為被告於偵查中供承在卷(見偵5557
    卷第88頁)，故不問屬於被告與否，應依毒品條例第19條第1
    項規定宣告沒收。㈡被告販賣第二級毒品，收取2,800元價款
    等情，業經原審認明如前，此犯罪所得雖未據扣案，仍應依
    刑法第38條之1第1項前段、第3項之規定宣告沒收，於全部
    或一部不能沒收或不宜執行沒收時，追徵其價額等語。其認
    事用法，核無違誤，量刑及沒收之諭知均屬妥適。被告仍以
    上詞否認犯行而提起上訴，無非係對於原判決之明白論斷於
    不顧，再事爭執，而其所辯亦經本院逐一論駁如前，均不足
    採信，故被告上訴為無理由，應予駁回。
五、至被告之辯護人雖請求對被告予以緩刑之宣告云云，然按受
    2年以下有期徒刑、拘役或罰金之宣告，而有下列情形之一
    ，認以暫不執行為適當者，得宣告2年以上5年以下之緩刑，
    其期間自裁判確定之日起算：㈠未曾因故意犯罪受有期徒刑
    以上刑之宣告者。㈡前因故意犯罪受有期徒刑以上刑之宣告
    ，執行完畢或赦免後，5年以內未曾因故意犯罪受有期徒刑
    以上刑之宣告者，刑法第74條第1項定有明文。查被告前因
    違反毒品條例案件，經原審法院以107年度審易字第2831號
    判決判處有期徒刑4月確定，並於108年1月31日易科罰金執
    行完畢，有本院被告前案紀錄表1份在卷可憑（見本院卷第4
    3至45頁），且本案被告係受有期徒刑5年4月之宣告，核與
    刑法第74條第1項第1、2款所定緩刑宣告要件均不相符，是
    本案依法對被告並無宣告緩刑之可能，併此敘明。
據上論斷，應依刑事訴訟法第368條，判決如主文。
本案經檢察官高光萱提起公訴，被告提起上訴，檢察官鄭堤升到
庭執行職務。
中　　華　　民　　國　　111 　年　　8 　　月　　4 　　日
                  刑事第二十一庭審判長法  官  林怡秀
                                      法  官  劉元斐
                                      法  官  蔡羽玄
以上正本證明與原本無異。
如不服本判決，應於收受送達後20日內向本院提出上訴書狀，其
未敘述上訴之理由者並得於提起上訴後20日內向本院補提理由書
（均須按他造當事人之人數附繕本）「切勿逕送上級法院」。
                                      書記官  陳語嫣
中　　華　　民　　國　　111 　年　　8 　　月　　4 　　日
附表
編號 日期 時間 對話內容 1 109年7月19日 晚間8時16分0秒 被告：問好ㄌ你要印幾張   晚間8時36分28秒 劉立：哦哦哦本月救星！   晚間8時36分35秒 劉立：有4嗎   晚間9時59分38秒 被告：有嗚   晚間10時0分36秒 劉立：好欸！   晚間10時0分48秒 被告：禮拜三拿給你   晚間10時1分47秒 劉立：感謝！   晚間10時2分2秒 劉立：這樣多少$$   晚間10時15分15秒 被告：700-800/pcs吧   晚間10時50分38秒 劉立：Okk 2 109年7月22日 下午3時34分26秒 劉立：Yoyo 我們怎麼約~   下午3時49分52秒 被告：正準備出發去   下午3時49分56秒 被告：在東區   下午3時50分9秒 劉立：耶耶耶   下午3時50分9秒 被告：你待家裡嗎還是會出門   下午3時50分26秒 劉立：67點前都在   下午4時2分31秒 被告：好嗚   下午5時40分43秒 被告：少爺我出發了   下午5時40分47秒 被告：半小時內到   下午5時43分31秒 劉立：Okk 

附錄本案論罪科刑法條：
毒品危害防制條例第4條第2項
製造、運輸、販賣第二級毒品者，處無期徒刑或10年以上有期徒
刑，得併科新臺幣1千5百萬元以下罰金。